臺灣高雄地方法院民事裁定　　　　　　　　111年度聲字第5號
聲　請　人　蔡王閃　　詳卷
法定代理人　蔡政璜　　詳卷
相　對　人　蔡仁耀　
　　　　　　蔡淑津　
　　　　　　蔡淑敏　
　　　　　　王麗鴻　
上列當事人間聲請停止執行事件，本院裁定如下：
    主  文
聲請駁回。
    理  由
一、按強制執行程序開始後，除法律另有規定外，不停止執行。
    有回復原狀之聲請，或提起再審或異議之訴，或對於和解為
    繼續審判之請求，或提起宣告調解無效之訴、撤銷調解之訴
    ，或對於許可強制執行之裁定提起抗告時，法院因必要情形
    或依聲請定相當並確實之擔保，得為停止強制執行之裁定，
    強制執行法第18條第1項、第2項分別定有明文。所謂「回復
    原狀之聲請」，係指依民事訴訟法第164條第1項規定：「當
    事人或代理人，因天災或其他不應歸責於己之事由，遲誤不
    變期間者，於其原因消滅後十日內，得聲請回復原狀。」，
    且依同法第165條規定補行提起上訴或抗告之程序而言，並
    非指提起請求回復優先購買之訴。
二、本件聲請人主張本院受理105年度司執字第112109號分割遺
    產事件（下稱「系爭執行事件」）有如附件所示情形，爰聲
    請停止執行云云。惟查：
(一)聲請人固於民國111年1月6日具狀訴請回復原狀，理由及聲
    明均如附件所示，經本院以111年度補字第23號（下稱「本
    案訴訟」）受理在案，此有本院案件索引卡附卷可憑，並調
    取本案訴訟案卷核閱無訛。然依聲請人之本案訴訟起訴狀內
    容之記載，其係主張蔡政璜優先回購母親即蔡王閃房地等語
    ，核其所訴之請求，並非對於系爭執行事件之執行名義有聲
    請回復原狀，或提起再審或異議之訴，或對於和解為繼續審
    判之請求，或提起宣告調解無效之訴、撤銷調解之訴，或對
    於許可強制執行之裁定提起抗告，是聲請人之聲請停止執行
    ，自與前揭法律規定停止強制執行之要件不符，故聲請人聲
    請停止執行，非有理由，應予駁回。
(二)另聲請人於本件被告欄位列載「雄院105年度司執字第00000
    0號官僚」、「高雄市政府苓雅分局督察」、「高雄市政府
    苓雅分局成功路派出所」為相對人（如附件所示，下稱「該
    等相對人」），惟未表明該等相對人為何人，且依聲請人如
    附件所載之主張可知其對該等相對人之主張與強制執行法第
    18條第2項規定之情形顯有不合，是聲請人此部分之聲請停
    止執行，亦應駁回，併此敘明。
(三)綜上述，本件聲請於法不合，應予駁回。
三、爰依首揭規定，裁定如主文。
中    華    民    國   111    年    1    月    17     日
                          民事第八庭法  官   黃顗雯
以上正本係照原本作成。
如對本裁定抗告須於裁定送達後10日內向本院提出抗告狀，並繳
納裁判費新台幣1,000元。
中    華    民    國   111    年    1    月    17     日
                                    書記官   江俐陵
〈附件〉